【裁判字號】    89,訴緝,4
【裁判日期】    890307
【裁判案由】    違反懲治走私條例等
【裁判全文】
臺灣士林地方法院刑事判決                            八十九年度訴緝字第四號
    公  訴  人  臺灣士林地方法院檢察署檢察官
    被      告  甲○○
    選任辯護人  趙元昊
右列被告因違反懲治走私條例等案件，經檢察官提起公訴 (八十七年度偵字第九八一
五號)，本院判決如左：
    主  文
甲○○運送私運管制物品進口逾公告數額之走私物品，處有期徒刑柒月。扣案大衛杜
夫牌洋菸貳萬伍仟包均沒收。
    事  實
一、甲○○曾於八十四年間因違反台灣省內菸酒專賣暫行條例，經台灣高等法院判處
    拘役四十日，如易科罰金，以三百元折算一日，緩刑三年，嗣經撤銷緩刑，於八
    十八年十二月二十二日易科罰金執行完畢。又於八十四年間因違反懲治走私條例
    ，經台灣高等法院判處有期徒刑五月（目前仍執行中），仍不知悔改，於八十七
    年十月十三日明知乙○○（另案已結）出售未貼專賣憑證之洋菸「大衛杜夫」一
    百箱，計二千五百條（即二萬五千包）菸類，完稅價格為新台幣（下同）六十二
    萬九千三百七十三元，為走私進口，猶同意以每條新台幣（以下同）三百元之代
    價販入五百條，雙方約定於翌日下午一時許，在台北市內湖區○○○路加油站前
    交貨，甲○○付款十五萬元給乙○○，乙○○依約給甲○○所欲購買之五百條，
    另外再加二千條請甲○○出售，約定所得款於洋菸出售完畢後，再向甲○○取款
    。嗣甲○○取得該批走私洋煙後，駕車載往台北縣三重市，尋找買主時，於當日
    下午一時十三分許，行經台北市○道○號○路南向士林交流道時為警查獲，扣得
    走私未貼專賣憑證之「大衛杜夫」洋菸一百箱（計二千五百條，即二萬五千包）
    。
二、 案經內政部警政署國道公路警察局第一警察隊移送臺灣士林地方法院檢察署檢
     察官偵查起訴。
    理  由
一、訊據被告甲○○，僅坦承向乙○○購買十箱，共二千五百包之未貼專賣憑證之洋
    菸「大衛杜夫」，並交付現金十五萬元予乙○○，惟否認知悉乙○○將多餘之洋
    菸放置其車內，並否認知悉該批洋菸未貼專賣憑證，辯稱：其中七萬五千元，係
    清償之前欠乙○○的錢，其餘七萬五千元才是付此批菸錢，伊未點貨，將車開走
    之後，乙○○才在半途中，以電話聯絡告知數量，表示等被告出售完畢才付款，
    但被告不同意云云。經查：右揭被告以十五萬元販入洋菸五百條之事實，業據被
    告於警訊及偵查中第一、二次偵訊，及本院調查時時供述明確（見警訊筆錄及檢
    方八十七年偵字第九八一五號八十七年十月十四日、同年十一月十三日筆錄、本
    院八十七年度訴字第八○五號八十七年十二月二十九日筆錄、本院八十九年度他
    字第四號八十九年一月二十日筆錄），核與乙○○於本院八十八年度訴自第三二
    號審理中坦承於購入上開洋菸一百箱（二千五百條）後，已銷售十箱（五百條）
    煙類給甲○○（見本院八十八年度訴自第三二號判決）之情相符，並有未貼專賣
    憑證之「大衛杜夫」一百箱（二萬五千包）扣案可證，而扣案之洋菸經送財政部
    基隆關稅局鑑定結果，其完稅價格為六十二萬九千三百七十三元，此有該局八十
    七年十一月十八日基普緝字第八七一一０三一七號函可佐，已逾管制進口之公告
    數額，又本件扣案之未稅洋菸，其完稅價格為每包○點七三美元，以當時三三點
    八一元之匯率計算，則五百條即五千包之洋菸完稅價格應為十二萬五千八百七十
    四元，有財政部基隆關稅局八十八年一月十四日基普緝字第八八一○○四二四函
    在卷可參，而一次私運洋菸，其總額由海關照緝獲時之完稅價格計算，超過十萬
    元者，即為丙類管制進口物品，被告販入五千包上開洋菸，完稅價格應為十二萬
    五千八百七十四元，而被告實際販入之價格為十五萬元，縱不知乙○○另將其餘
    二千包洋菸裝載上車，仍有觸犯運送走私物品罪之犯意，已甚明確。況被告販入
    洋菸時，當場交付十五萬元予乙○○，豈有任憑乙○○裝車，而不點收之理？且
    被告曾違反台灣省內菸酒專賣暫行條例，已如前述，竟稱不知是未稅洋菸，又於
    審理中改稱只買二千五百包，為七萬五千元云云，顯企圖脫卸懲治走私條例之罪
    責，不足採信，被告犯行洵堪認定，應依法論科。
二、按行政院七十九年三月三十日公告修正，並於同年四月一日起實施之「懲治走私
    條例公告管制物品項目及其數額」丙項規定，一次私運洋菸，其總額由海關照緝
    獲時之完稅價格計算，超過新台幣十萬元者，為管制進口物品。查本件被告購入
    洋菸之行為雖未達銷售階段，而有運送之事實，而上開扣案之未貼專賣憑證洋菸
    於緝獲時之完稅價格已逾管制數額，即屬走私進口之物品，則被告所為，係犯懲
    治走私條例第三條第一項之運送走私物品罪及台灣省內菸酒專賣暫行條例第三十
    七條第五款之販賣未貼專賣憑證之菸類罪；被告所犯二罪間，有方法結果之牽連
    關係，為牽連犯，應從一較重之運送走私物品罪論處。爰審酌被告犯罪之動機、
    目的、手段、生活狀況、智識程度、犯罪所生之損害、犯罪之情節及其犯罪後猶
    飾詞矯卸之態度等一切情狀，量處如主文所示之刑。
三、至為警扣得之洋煙，乃未貼專賣憑證之煙類，應依台灣省內菸酒專賣暫行條例第
    四十條第一款宣告沒收。
據上論斷，應依刑事訴訟法第二百九十九條第一項前段，懲治走私條例第三條第一項
、第十一條、台灣省內菸酒專賣暫行條例第三十七條第五款、第四十條第一款，刑法
第五十五條，罰金罰鍰提高標準條例第一條前段，判決如主文。
本案經檢察官李學玨到庭執行職務。
中      華      民      國      八十九      年      三      月    七    日
                                  臺灣士林地方法院刑事第二庭
                                          法  官  趙  文  卿
右正本證明與原本無異。
如不服本判決，應於判決送達後十日內，向本院提出上訴狀。
                                          書記官  吳  雅  菁
中      華      民      國      八十九      年      三      月    十    日
附錄本案論罪科刑法條全文
懲治走私條例第三條第一項：
  運送、銷售或藏匿前條第一項之走私物品者，處五年以下有期徒刑、拘役或科或併
  科新台幣九萬元以下罰金。
臺灣省內菸酒專賣暫行條例第三十七條第五款：
  有左列各款行為之一者，處一年以下有期徒刑拘役或科或併科五千元以下罰金。
    五、違反第三十條之規定，販賣或轉讓未貼專賣憑證之菸類或酒類者。
臺灣省內菸酒專賣暫行條例第四十條第一款：
  違反本條例規定經查獲之左列物件，沒收或沒收之：
    一、菸酒。


司法院資訊處製作；財團法人民間司法改革基金會備份。
